臺灣士林地方法院民事簡易判決
                                   110年度湖簡字第2051號
原      告    駱筱鈞
兼訴訟代理人  王東陽
共      同
訴訟代理人    盧永和律師
被      告    紀俊廷

              田季平

上列當事人間損害賠償事件，原告提起刑事附帶民事訴訟，經本
院刑事庭移送前來（110年度附民字第592號），本院於民國111
年2月18日言詞辯論終結，判決如下：
    主    文
被告應連帶給付原告王東陽新臺幣8萬5,000元，及自民國110年9
月24日起至清償日止，按週年利率百分之5計算之利息。
被告應連帶給付原告駱筱鈞新臺幣8萬5,000元，及自民國110年9
月24日起至清償日止，按週年利率百分之5計算之利息。
原告其餘之訴駁回。
訴訟費用由被告連帶負擔二分之一，餘由原告負擔。
本判決第一項、第二項得假執行。但被告如各以新臺幣8萬5,000
元分別為原告王東陽、原告駱筱鈞供擔保後，各得免為假執行。
原告其餘假執行之聲請駁回。
    事實及理由要領
一、本判決依民事訴訟法第434條第1項規定，合併記載事實及理
    由要領，其中原告之主張、被告之答辯，並依同條項規定，
    引用原告之起訴狀及本件民國111年2月18日言詞辯論筆錄。
二、本院之判斷
  ㈠經查，被告2人於民國108年4月10日下午，於臺北市內湖東湖
    路7巷口，共同毆打原告2人，分別致原告2人受傷，被告2人
    並因而經本院刑事庭以110年度易字第36號刑事判決論以共
    同犯傷害罪，各處有期徒刑4月在案等情，有上開刑事判決
    及卷證（光碟）可參，堪以認定。被告2人雖抗辯刑事判決
    認定之情節與實情不符，目前上訴中云云，但被告2人不爭
    執確實有共同出手毆打原告2人成傷之事實無誤，至於當時
    糾紛細節過程，並不影響被告2人構成共同傷害侵權行為之
    事實。則原告2人依民法第184條第1項、第185條共同侵權行
    為規定，請求被告2人連帶負損害賠償責任，即屬有據。
　㈡原告得請求賠償金額之判斷
　⒈原告主張其2人各受有醫療費用損害5,000元部分，為被告所
    不爭執，此部分請求，自應准許。　
　⒉按，不法侵害他人之身體、健康、名譽、自由、信用、隱私
    、貞操，或不法侵害其他人格法益而情節重大者，被害人雖
    非財產上之損害，亦得請求賠償相當之金額，民法第195條
    第1項定有明文；又慰撫金之核給標準，應斟酌雙方身分、
    地位及經濟狀況及其他各種情形核定之。本院審酌被告侵害
    行為情節、原告受傷害情形、精神痛苦程度，及兩造之年齡
　　、教育程度、經濟狀況等一切情狀，認為原告請求精神慰撫
    金各20萬元，核屬過高，應酌減為各8萬元，較屬適當。
　⒊綜上，原告2人分別得請求被告2人連帶賠償之損害額，各為8
    萬5,000元。
三、從而，原告2人依侵權行為之法律關係，請求被告2人分別連
    帶賠償上開損害額及自起訴狀繕本送達翌日起算法定遲延利
    息，給付如主文第一項、第二項所示，為有理由，應予准許
　　。逾此範圍之請求，則無理由，應予駁回。
中　　華　　民　　國　　111 　年　　3 　　月　　4 　　日
                  內湖簡易庭法  官  施月燿
以上為正本係照原本作成。
如不服本判決，應於送達後20日內，向本院提出上訴狀並表明上
訴理由，如於本判決宣示後送達前提起上訴者，應於判決送達後
20日內補提上訴理由書（須依對造人數附繕本）。
中　　華　　民　　國　　111 　年　　3 　　月　　4 　　日
                            書記官  朱鈴玉